臺灣屏東地方法院刑事判決　　　　　　　 94年度訴字第995號
公　訴　人　臺灣屏東地方法院檢察署檢察官
被　　　告　甲○○
上列被告因違反毒品危害防制條例案件，經檢察官提起公訴（94
年度毒偵字第1740號）及移送併辦（94年度毒偵字第2382號），
被告已為有罪之陳述，本院裁定改依簡式審判程序審理，判決如
下：
    主  文
甲○○連續施用第一級毒品，處有期徒刑拾月；扣案之海洛因柒
包（合計淨重壹點貳肆公克，空包裝重貳點零捌公克）、含有海
洛因成分之吸管貳支及摻有海洛因之香煙壹支均沒收銷燬之；扣
案之糖粉壹包（淨重壹點貳壹公克，空包裝重零點壹捌公克）沒
收。又連續施用第二級毒品，處有期徒刑陸月；扣案之甲基安非
他命壹包（驗後毛重零點伍公克）、含有甲基安非他命成分之吸
食器貳組及玻璃球壹支均沒收銷燬之。應執行有期徒刑壹年壹月
；扣案之海洛因柒包（合計淨重壹點貳肆公克，空包裝重貳點零
捌公克）、含有海洛因成分之吸管貳支、摻有海洛因之香煙壹支
、甲基安非他命壹包（驗後毛重零點伍公克）、含有甲基安非他
命成分之吸食器貳組及玻璃球壹支均沒收銷燬之；扣案之糖粉壹
包（淨重壹點貳壹公克，空包裝重零點壹捌公克）沒收。
    事  實
一、甲○○於民國93年間因違反毒品危害防制條例案件，本院以
    93年度毒聲字第541 號裁定送觀察勒戒，認無繼續施用之傾
    向，經臺灣屏東地方法院檢察署檢察官於93年11月24日以93
    年度毒偵字第144號為不起訴處分確定並於同日釋放出所。
    詎仍不知悔改，於觀察勒戒執行完畢釋放後5 年內，基於施
    用第一級毒品海洛因之概括犯意，自94年6 月1 日起至94年
    9 月14日約10時許，在屏東縣長治鄉○○村○○路55之2 號
    之住處內，平均一日二次，連續以海洛因摻入香煙內，點燃
    香煙以吸食煙霧之方式施用第一級毒品海洛因多次；另基於
    施用第二級毒品安非他命之概括犯意，自94年6 月1 日起至
    94年9 月11日某時許止，在前揭地點，將甲基安非他命置於
    玻璃球吸食器中，再引火燒烤吸食器，待甲基安非他命霧化
    成氣體後吸入之方式，平均一日一次連續施用第二級毒品甲
    基安非他命多次。分別於(1)94年7 月2 日9 時許，為警在前
    揭住處前查獲，並扣得第一級毒品海洛因7 小包（淨重1.24
    公克，空包裝重2.08公克）、預備摻入海洛因一併施用之糖
    粉1 包（淨重1.21公克，空包裝重0.18公克）及含有第一級
    毒品海洛因成分之吸管2 支、含有第二級毒品甲基安非他命
    成分之吸食器2 組；(2)94年9 月14日11時許，為警持搜索票
    至前揭住處查獲，並扣得摻有海洛因之香煙1 支及含有第二
    級毒品甲基安非他命成分之玻璃球1 支。
二、案經屏東縣警察局屏東分局報請臺灣屏東地方法院檢察署檢
    察官偵查起訴及屏東縣警察局移請同署移送併辦。
    理  由
一、上開事實，業據被告甲○○坦承不諱，且被告為警查獲時採
    尿送驗結果，均呈嗎啡（即海洛因水解後之反應）及甲基安
    非他命之陽性反應，有臺灣檢驗科技股份有限公司94年7 月
    21日KＺ000000000000號、94年10月5 日KＺ000000000000號濫
    用藥物尿液檢驗報告各1 紙在卷可證。又94年7 月2 日扣案
    之白粉8 包，經送法務部調查局鑑驗結果，其中7 包（淨重
    1.24公克，空包裝重0.35公克）含第一級毒品海洛因成分，
    有該局94年9 月21日調科壹字第240003811 號鑑定通知書1
    紙在卷可佐；同日扣案之白色晶體1 包（毛重0.6 公克，驗
    後毛重0.5 公克）經送高雄醫學大學附設中和紀念醫院檢驗
    結果含甲基安非他命成分，有該院94年11月8 日9411－54號
    檢驗報告1 紙在卷可按；94年7 月2 日扣案之吸管2 支、同
    年9 月14日扣案之香煙1 支，分別經送高雄醫學大學附設中
    和紀念醫院及行政院衛生署管制藥品管理局檢驗結果均含海
    洛因分，顯然沾附有第一級毒品海洛因成分之事實，有該院
    94 年11 月8 日9411－55、9411－56號檢驗報告及該局94年
    11月14日管檢字第0940011057號檢驗成績書各1 紙附卷足憑
    ；又94年7 月2 日扣案之吸食器2 組、同年9 月14日扣案之
    玻璃球1 支，經送高雄醫學大學附設中和紀念醫院及行政院
    衛生署管制藥品管理局檢驗結果含甲基安非他命成分，顯然
    沾附有第二級毒品甲基安非他命之事實，有該院94年11月8
    日9411－57、9411－58號檢驗報告及該局94年11月14日管檢
    字第0940011057號檢驗成績書各1 紙附卷可按。上述鑑驗結
    果，均係檢驗機關本於專業知識及以精密儀器或科學檢驗方
    法所得之結論，自可憑信，足見被告自白與事實相符，堪以
    採信。又被告前於93年間因違反毒品危害防制條例案件，本
    院以93年度毒聲字第541 號裁定送觀察勒戒，認無繼續施用
    之傾向，經臺灣屏東地方法院檢察署檢察官於93年11月24日
    以93年度毒偵字第144 號為不起訴處分確定並於同日釋放出
    所之節，此有臺灣屏東地方法院檢察署刑案資料查註紀錄表
    及臺灣高等法院被告全國前案紀錄表各1 份在卷可參。從而
    ，本件事證已臻明確，被告經觀察勒戒執行完畢釋放後，5
    年內再犯本件施用第一級毒品海洛因及第二級毒品安非他命
    之犯行，堪以認定。
二、查海洛因及甲基安非他命分屬毒品危害防制條例第2 條第 2
    項第1 款、第2 款所稱之第一級、第二級毒品，均不得持有
    、施用，被告竟持以施用，核其所為，係犯同條例第10條第
    1 項之施用第一級毒品罪及同條例第2 項之施用第二級毒品
    罪。其施用前持有海洛因及甲基安非他命之低度行為，應為
    施用之高度行為所吸收，均不另論罪。其先後多次施用海洛
    因、甲基安非他命之行為，均時間緊接，觸犯構成要件相同
    之罪名，顯係基於概括犯意反覆為之，皆為連續犯，均應以
    一罪論，並加重其刑。公訴事實僅論及被告於94年6 月1 日
    起至94年7 月2 日止，連續施用第一級毒品海洛因、第二級
    毒品甲基安非他命多次之犯行，惟被告其餘施用第一級毒品
    海洛因、第二級毒品甲基安非他命之行為，與已起訴之犯罪
    事實，具有連續犯之裁判上一罪關係，已如前述，為起訴效
    力所及，本院自應併予審理。其所犯上述二罪，犯意各別，
    行為互異，應予分別論罪，合併處罰。爰審酌被告素行，經
    觀察、勒戒後，仍未能戒除毒癮，顯見其無戒毒悔改之意，
    惟念其施用毒品乃自戕行為，及其施用毒品之期間、次數、
    犯罪後坦認犯行，態度尚稱良好等一切情狀，分別量處如主
    文所示之刑，並定其應執行之刑。扣案之海洛因共7 包（合
    計淨重：1.24公克，空包裝重：2.08公克），為第一級毒品
    ，已如前述；扣案之甲基安非他命1 包（毛重0.6 公克，驗
    後毛重0.5 公克），為第二級毒品，已如前述；摻有第一級
    毒品海洛因之香煙1 支、含有第一級毒品海洛因成分之吸管
    2 支，因與第一級毒品海洛因無法分離，均應依毒品危害防
    制條例第18條第1 項前段規定沒收銷燬之；含有第二級毒品
    甲基安非他命成分之吸食器2 組、玻璃球1 支，因與第二級
    毒品甲基安非他命無法分離，均應依同條例同項前段規定沒
    收銷燬之。另94年7 月2 日扣案之白粉1 包（淨重1.21 公
    克，空包裝重0.18公克），經被告陳明為被告自承為糖粉係
    其所有，並預備供施用第一級毒品海洛因之用在卷，並經送
    鑑定結果，呈海洛因陰性反應，此有法務部調查局94年9 月
    21日調科壹字第240003811 號鑑定通知書1 紙附卷足憑，爰
    依刑法第38條第1 項第2 款併予宣告沒收之。至前開甲基安
    非他命因鑑驗而耗損0.1 公克部分，因顯已滅失，爰不另為
    沒收銷燬之諭知，併此敘明。
據上論斷，應依刑事訴訟法第273 條之1 第1 項、第299 條第 1
項前段，毒品危害防制條例第10第1 項、第2 項、第18條第1 項
前段，刑法第11條、第56條、第51條第5 款，判決如主文。
本案經檢察官鄭伊鈞到庭執行職務
中　　華　　民　　國　　94　　年　　12　　月　　22　　日
                  刑事第二庭    法  官  陳海寧
以上正本證明與原本無異。
如不服本判決應於收受本判決送達後十日內向本院提出上訴書狀，
其未敘述上訴理由者，並得於提起上訴後十日內向本院補提理由
書狀（均須按他造當事人之人數附繕本）「切勿逕送上級法院」
中　　華　　民　　國　　94　　年　　12　　月　　23　　日
                                書記官  劉淑蓉
附錄法條：
毒品危害防制條例第10條
施用第一級毒品者，處 6 月以上 5 年以下有期徒刑。
施用第二級毒品者，處 3 年以下有期徒刑。
